臺灣宜蘭地方法院刑事附帶民事訴訟判決
111年度侵附民字第2號
原      告  BT000-A110084（Ａ女）真實姓名年籍地址均詳卷
法定代理人  BT000-A110084（Ａ女）之父

被      告  石文鋒

上列被告因妨害性自主案件（本院110年度侵訴字第28號），經
原告提起附帶民事訴訟請求損害賠償，本院判決如下：
    主  文
原告之訴及假執行之聲請均駁回。
    事  實
一、原告方面：聲明及陳述詳如刑事附帶民事起訴狀所載（如附
    件）。
二、被告未為任何聲明或陳述，亦未提出任何書狀。
    理  由
一、按提起附帶民事訴訟，應於刑事訴訟起訴後第二審辯論終結
    前為之，但在第一審辯論終結後提起上訴前，不得提起，刑
    事訴訟法第四百八十八條定有明文。次按所謂「附帶民事訴
    訟」原本為民事訴訟程序，為求程序之便捷，乃附帶於刑事
    訴訟程序，一併審理及判決；申言之，在刑事訴訟中，因有
    訴訟程序可資依附，是以隨時可以提起附帶民事訴訟；若在
    辯論終結後，已無訴訟可言，自不得再行提起附帶民事訴訟
    ，「須待提起上訴後，案件繫屬於第二審時，始有訴訟程序
    可資依附，始得再行提起附帶民事訴訟」，前開刑事訟法第
    四百八十八條規定其故在此（臺灣高等法院暨所屬法院92年
    法律座談會刑事類提案第35號審查意見參照）。又法院認為
    原告之訴不合法或無理由者，應以判決駁回之，刑事訴訟法
    第五百零二條第一項亦有明文。
二、經查，被告甲○○所涉妨害性自主案件，經本院以110年度侵
    訴字第28號受理在案，並於民國111年1月3日言詞辯論終結
    ，有審判筆錄可參，然原告於前述刑事案件辯論終結後之11
    1年1月7日始向本院提起本件刑事附帶民事訴訟，有民事起
    訴狀上之本院收狀日期戳章為憑，則原告向本院提起刑事附
    帶民事訴訟之時點，係在本院第一審辯論終結後，提起上訴
    前，斯時本案辯論既已終結，已無訴訟可言，顯違刑事訴訟
    法第四百八十八條但書之規定，參諸前揭說明，原告提起本
    件刑事附帶民事訴訟顯非合法，原告之訴自應予以駁回。又
    原告之訴既經駁回，其假執行之聲請亦失所附麗，應併予駁
    回。惟此仍無礙原告依所主張之法律關係另循一般民事訴訟
    途徑起訴，或本案繫屬於第二審而有訴訟程序可資依附時，
    再行提起附帶民事訴訟之權利，特此敘明。
三、依刑事訴訟法第五百零二條第一項，判決如主文。
中　　華　　民　　國　　111 　年　　 1　　月　　24　　日
                刑事第四庭  審判長  法  官  林惠玲
　　　　　　　　                    法  官  楊心希
                                    法  官  游皓婷
以上正本證明與原本無異。
對於本判決如有不服，應於送達後20日內，向本院提出上訴狀（
須按他造當事人之人數附繕本），但非對刑事訴訟之判決上訴時
，不得上訴。   
                                    書記官　陳蒼仁
中　　華　　民　　國　　111 　年　　 1　　月　　24　　日